臺灣士林地方法院刑事判決
110年度審易字第856號
公  訴  人  臺灣士林地方檢察署檢察官
被      告  梁佑全



上列被告因竊盜案件，經檢察官提起公訴（110年度偵字第7581
號），被告於準備程序中就被訴事實為有罪之陳述，經告以簡式
審判程序之旨，聽取當事人之意見後，本院裁定改行簡式審判程
序審理，並判決如下：
    主  文
梁佑全犯攜帶兇器竊盜罪，處有期徒刑捌月。
扣案之黃色把柄鋸子壹支沒收。
    事  實
一、梁佑全基於竊盜之犯意，於民國110年4月1日11時15分前之
    不詳時間，持其所有、客觀上足供兇器使用之黃色把柄鋸子
    （下稱黃色鋸子）1支作為工具，竊取臺灣銀行股份有限公
    司（下稱臺灣銀行）所有、位於臺北市○○區○○段○○段000地
    號土地上之龍柏樹，並將龍柏裁鋸修整為16支後，先將其中
    4支龍柏搬放至其當時居住、坐落於臺北市○○區○○段○○段000
    地號土地上之工寮旁，待其於110年4月1日11時15分許返回
    前開424地號土地接續搬運其餘12支龍柏時，為臺北市政府
    警察局士林分局山仔后派出所員警巡邏查獲，並於424地號
    土地上扣得龍柏12支、黃色鋸子及木柄長鋸各1支，復於前
    開工寮旁扣得龍柏4支、鋸子刀片3片、繩子1條、手電筒1支
    等物，始查悉上情。
二、案經臺灣銀行委託丁肇義訴由臺北市政府警察局士林分局報
    告臺灣士林地方檢察署檢察官偵查起訴。
    理  由
一、本案被告梁佑全所犯者為死刑、無期徒刑、最輕本刑為3年
    以上有期徒刑以外之罪，且非高等法院管轄之第一審案件，
    而被告於本院準備程序時就被訴事實為有罪之陳述，經告知
    簡式審判程序之旨並聽取被告及檢察官之意見後，本院裁定
    改行簡式審判程序。又依刑事訴訟法第273條之2、同法第15
    9條第2項之規定，簡式審判程序不適用傳聞法則有關限制證
    據能力之相關規定，合先敘明。
二、被告梁佑全除於警詢、偵訊時供承其在上開424地號裁鋸龍
    柏，並往返424地號及其當時居住、坐落於429地號土地上之
    工寮間搬運龍柏等情在卷，並於本院訊問、準備程序及審理
    時坦認全部犯行不諱（見偵卷第15頁至第18頁、第65頁至第
    67頁、本院卷第146頁、第164頁、第168頁至第169頁），復
    有證人即告訴代理人丁肇義證詞（見偵卷第19頁至第21頁）
    ，以及卷附臺北市士林地政事務所土地所有權狀影本、自願
    受搜索同意書、臺北市政府警察局士林分局搜索扣押筆錄、
    扣押物品目錄表、贓物認領保管單各1份、臺北市政府警察
    局士林分局山仔后派出所刑案照片黏貼紀錄表13張、扣案龍
    柏、黃色鋸子等可資佐證（見偵卷第27頁至第33頁、第37頁
    、第43頁至第51頁），則被告前開任意性自白，應與事實相
    符，堪予採信。綜上，本案罪證明確，被告上開犯行洵堪認
    定，應依法論科。
三、論罪科刑：
  ㈠按刑法第321 條第1 項第3 款之攜帶兇器竊盜罪，係以行為
    人攜帶兇器竊盜為其加重條件，此所謂兇器，其種類並無限
    制，凡客觀上足對人之生命、身體、安全構成威脅，具有危
    險性之兇器均屬之（最高法院79年台上字第5253號刑事判例
    要旨參照）。次按竊盜罪既遂與未遂之區別，係以所竊之物
    已否移入自己權力支配之下為標準；若已將他人財物移歸自
    己所持有，即應成立竊盜既遂罪(最高法院101年度台上字第
    6640號判決意旨參照)。
　㈡經查，被告梁佑全持用之黃色鋸子1 支，既可裁鋸、修整龍
    柏，顯屬質地堅硬、鋸齒銳利之器物，如持以揮舞，客觀上
    皆足以對人之生命、身體或安全構成威脅，依一般經驗，自
    係兇器無訛。又被告竊取龍柏後，業將其中4支先行搬往其
    當時居住、坐落於前開地段429號地號之工寮旁，已使上述4
    支龍柏脫離告訴人臺灣銀行之支配管領，而移入其實力支配
    之下，顯已達竊盜既遂之程度。是核被告前揭所為，係犯刑
    法第321條第1項第3款之攜帶兇器竊盜罪。起訴書認被告前
    揭所為涉犯同條第2項、第1項第3款之加重竊盜未遂罪嫌，
    容有未洽，惟既遂、未遂為犯罪之樣態，不涉及罪名之變更
    ，並毋庸變更起訴法條，且業經本院告知被告上開罪名，俾
    利其行使防禦權，附此敘明。
　㈢再刑法上之接續犯，就各個單獨之犯罪行為分別以觀，雖似
    各自獨立之行為，惟因其係出於單一之犯意，故法律上仍就
    全部之犯罪行為給予一次之評價，而屬單一一罪，其部分行
    為如已既遂，縱後續之行為止於未遂或尚未著手，自應論以
    既遂罪（最高法院85年度台上字第2242號刑事判決意旨參照
    ）。被告竊取本案龍柏並裁鋸為16支後，已將其中4支置於
    其實力支配之下，而屬既遂，業如前述，縱令後續尚有12支
    龍柏未及搬運，揆諸前開判決意旨，仍應認被告所為係成立
    單一之刑法321條第1項第3款之攜帶兇器竊盜罪。　　
　㈣爰審酌被告不思依循正當途徑獲取所需，冀望不勞而獲，而
    為本案加重竊盜犯行，顯然欠缺尊重他人財產權之觀念，嚴
    重危害社會治安，實應予嚴懲。惟念被告犯後坦承犯行，態
    度尚可，並考量其前科素行、本案犯罪動機、手段、竊得之
    財物價值、迄未賠償告訴人臺灣銀行損失，但竊得財物均已
    發還告訴人等情，暨被告自陳國中畢業之教育程度、未婚、
    從事工程工作，日薪約新臺幣1,500元之家庭生活經濟狀況
    等一切情狀，量處如主文所示之刑。
四、沒收：
  ㈠按供犯罪所用、犯罪預備之物或犯罪所生之物，屬於犯罪行
    為人者，得沒收之。前二項之沒收，於全部或一部不能沒收
    或不宜執行沒收時，追徵其價額，刑法第38條第2 項前段、
    第4 項定有明文。扣案之黃色鋸子1支，係被告所有供本案
    犯行所用之物，業據被告供述在卷（見本院卷第164頁），
    爰依刑法第38條第2項前段之規定宣告沒收。其餘扣案之木
    柄長鋸1支、鋸子刀片3片、繩子1條、手電筒1支等物，均與
    本案犯行無涉，已據被告供承明確（見本院卷第164頁），
    自無庸宣告沒收，附此敘明。
  ㈡次按犯罪所得，屬於犯罪行為人者，沒收之；於全部或一部
    不能沒收或不宜執行沒收時，追徵其價額；犯罪所得已實際
    合法發還被害人者，不予宣告沒收或追徵，刑法第38條之1
    第1 項前段、第3 項、第5 項分別定有明文。被告於本案竊
    得之龍柏16支，均由告訴代理人領回，有贓物認領保管單附
    卷可稽（見偵卷第37頁），揆諸前開規定，爰不予宣告沒收
    。
據上論斷，應依刑事訴訟法第273條之1第1項、第299條第1項前
段，刑法第321條第1項第3款、第38條第2項前段，刑法施行法第
1條之1第1項，判決如主文。
本案經檢察官陳彥章提起公訴，檢察官張尹敏到庭執行職務。
中　　華　　民　　國　　110 　年　　11　　月　　2 　　日
                  刑事第九庭法  官  蘇怡文
以上正本證明與原本無異。
因疫情而遲誤不變期間，得向法院聲請回復原狀。
如不服本判決應於收受送達後20日內向本院提出上訴書狀，並應
敘述具體理由。其未敘述上訴理由者，應於上訴期間屆滿後20日
內向本院補提理由書（均須按他造當事人之人數附繕本）「切勿
逕送上級法院」。
                            書記官  林孟君　　　　　　
中　　華　　民　　國　　110 　年　　11　　月　　2 　　日
附錄本案論罪科刑法條全文：
中華民國刑法第321 條
犯前條第1項、第2項之罪而有下列情形之一者，處6月以上5年以
下有期徒刑，得併科50萬元以下罰金：
一、侵入住宅或有人居住之建築物、船艦或隱匿其內而犯之。
二、毀越門窗、牆垣或其他安全設備而犯之。
三、攜帶兇器而犯之。
四、結夥三人以上而犯之。
五、乘火災、水災或其他災害之際而犯之。
六、在車站、港埠、航空站或其他供水、陸、空公眾運輸之舟、
    車、航空機內而犯之。
前項之未遂犯罰之。